【裁判字號】    97,訴,26
【裁判日期】    970306
【裁判案由】    違反槍砲彈藥刀械管制條例
【裁判全文】
臺灣嘉義地方法院刑事判決                97年度訴字第26號
公  訴  人  臺灣嘉義地方法院檢察署檢察官
被      告  甲○○
辯  護  人  本院公設辯護人  乙○○
上列被告因違反槍砲彈藥刀械管制條例案件，經檢察官提起公訴
（96年度偵字第8975號），本院判決如下：
    主  文
甲○○非法持有可發射子彈具殺傷力之槍枝罪，處有期徒刑壹年
拾月，併科罰金新臺幣拾萬元，罰金如易服勞役，以新臺幣壹仟
元折算壹日。緩刑肆年，並應於緩刑期滿陸個月前向指定之公益
團體提供貳佰小時之義務勞務。緩刑期間付保護管束。扣案如附
表所示之槍枝壹支及子彈參顆均沒收。
    事  實
一、甲○○明知具殺傷力之各式槍砲、彈藥，非經中央主管機關
    許可，不得無故持有，竟未經許可，於民國88年間某日，在
    嘉義市嘉義高工，以代價新臺幣（下同）13000元，向年滿
    19歲之同學藺軍瑋（綽號為龍貓）購入可發射子彈具有殺傷
    力之仿BERETTA廠M-9型（含彈匣1個，槍枝管制編號0000000
    000號）半自動手槍製造之改造手槍1支、口徑9mm制式子彈5
    顆及口徑8.7mm非制式子彈1顆後，放置在其位嘉義縣中埔鄉
    義仁村3鄰挖仔厝16號住處內而持有。嗣於96年11月16日凌
    晨0時許，甲○○攜帶上揭槍、彈，駕駛其所有之車牌號碼
    為7466—LS號自用小客車前往嘉義縣竹崎鄉灣橋村五間厝58
    號找尋其女友謝秀玉，謝秀玉之兄謝鳴見狀趨前詢問甲○○
    來因時察覺有異，急電友人許晉彰前來協助，並報警處理，
    旋經警查獲，並扣得前開槍枝及子彈。
二、案經嘉義縣警察局竹崎分局報請臺灣嘉義地方法院檢察署檢
    察官偵查起訴。
    理  由
一、按被告以外之人於審判外之陳述，雖不符刑事訴訟法第159
    條之1至第159條之4之規定，而經當事人於審判程序同意作
    為證據，法院審酌該言詞陳述或書面陳述作成時之情況，認
    為適當者，亦得為證據。當事人、代理人或辯護人於法院調
    查證據時，知有第159條第1項不得為證據之情形，而未於言
    詞辯論終結前聲明異議者，視為有前項之同意，刑事訴訟法
    第159條之5定有明文。查被告甲○○及其辯護人對本院卷內
    之證據均未於言詞辯論終結前聲明異議，復經本院審酌卷證
    作成之情況後，認為適當，且被告就上開事實坦承犯行，故
    採納上開證據方法，尚無礙於被告與辯護人於程序上之彈劾
    詰問權利，而認上開證據資料合於刑事訴訟法159條之4、之
    5等規定，因而均具證據能力。
二、訊據被告對上開事實於本院審理時坦承不諱，並經證人謝鳴
    及許晉彰於警詢中證述明確，復有嘉義縣警察局槍枝初步檢
    視報告表（含檢視照片2張、槍支初步檢視承辦人員履歷資
    料1紙）1份、查獲現場及扣押物品照片5幀在卷可稽，且有
    如附表所示之改造手槍及制式、非制式子彈扣案可佐，均足
    徵被告上開自白確與事實相符，堪以採信。而上開扣案如附
    表所示之槍枝及子彈經送內政部警政署刑事警察局鑑定，其
    結果認：「一、送鑑改造手槍壹枝（槍枝管制編號
    0000000000），認係改造手槍，由仿BERETTA廠M9型半自動
    手槍製造之槍枝，換裝土造金屬槍管而成，擊發功能正常，
    可供擊發適用子彈使用，認具殺傷力。‧‧‧二、送鑑子彈
    陸顆，鑑定情形如下：（一）伍顆，認均係口徑9mm制式子
    彈，採樣貳顆試射，可擊發，認具殺傷力。‧‧‧（二）壹
    顆，認係非制式子彈，由金屬彈殼組合直徑8.7ｍｍ金屬彈
    頭而成，經試射，可擊發，認具殺傷力。‧‧‧」等情，有
    內政部警政署刑事警察局96年12月19日刑鑑字第0960177636
    號槍彈鑑定書1份附卷可稽，是上開扣案手槍及子彈均具有
    殺傷力無疑。故本件事證明確，被告上揭犯行堪予認定，應
    依法論科。
三、按未經許可持有槍砲、彈藥、刀械等罪，其持有之繼續，為
    行為之繼續，並非狀態之繼續，故一經持有，其犯罪即告成
    立，但其完結，須繼續至持有行為終了時為止，其間法律縱
    有變更，因其行為繼續實施至新法施行以後，即應適用新法
    ，尚無行為後法律變更可言，最高法院88年度臺上字第2968
    號闡釋甚詳。故核被告上開所為，係違反槍砲彈藥刀械管制
    條例第8條第4項未經許可，持有可發射子彈具有殺傷力之改
    造手槍罪及同條例第12條第4項之未經許可持有子彈罪。被
    告以一行為同時觸犯上開未經許可持有可發射子彈具有殺傷
    力之改造手槍罪及未經許可持有子彈罪，為想像競合犯，應
    從一重之槍砲彈藥刀械管制條例第8條第4項未經許可，持有
    可發射子彈具有殺傷力之改造手槍罪處斷。又被告未經許可
    持有上開改造手槍及子彈，其犯行固不可取，然考量被告持
    有時年僅19歲，年輕識淺、智慮未週，再考量被告係因好奇
    向友人購買而持有上開槍彈於住處內，而均未持以傷人或犯
    罪，是其犯罪動機及手段尚屬單純，且被告先前俱無任何前
    科紀錄，此有其臺灣高等法院被告前案紀錄表1份在卷可佐
    ，其顯非素行不良之人，是本件犯罪情狀非無情輕法重之憾
    ，確有顯可憫恕之處，縱科以法定最低度之有期徒刑猶嫌過
    重，爰依刑法第59條之規定減輕其刑。爰審酌被告高中肄業
    之智識程度，並無任何前科之素行，其未經許可持有槍枝、
    子彈對社會治安之潛在危險，及其持有槍彈之數量、期間，
    暨犯罪後坦承犯行之態度等一切情狀，量處如主文所示之刑
    ，並就併科罰金部分諭知易服勞役之折算標準，以資懲儆。
    又被告前未曾因故意犯罪受有期徒刑以上刑之宣告，已如前
    述，其因一時失慮，致罹刑章，於犯後坦承犯行，深表悔意
    ，並業已公益捐款20萬元，有卷附郵政跨行匯款申請書匯款
    人收執聯2紙可按，經此刑之宣告後，應知警惕，信無再犯
    之虞，本院因認以暫不執行其刑為當，爰依刑法第74條第1
    項第1款規定，併宣告如主文所示之緩刑期間，並依同條第2
    項第5款命被告應於緩刑期滿6個月前向指定之公益團體提供
    200小時之義務勞務。又被告係受緩刑宣告且係執行刑法第
    74條第2項第5款所定事項，爰依刑法第93條第1項第2款宣告
    應於緩刑期內付保護管束，以觀後效。至扣案如附表所示之
    槍枝1支及子彈3顆，均係違禁物，均應依刑法第38條第1項
    第1款併予宣告沒收。至另扣案如附表所示原具殺傷力之子
    彈3顆，業經刑事警察局於鑑定時試射完畢，僅剩彈殼，不
    再具有殺傷力，已非違禁物，爰不併予宣告沒收，附此敘明
    。
據上論斷，應依刑事訴訟法第299條第1項前段，槍砲彈藥刀械管
制條例第8條第4項、第12條第4項，刑法第11條前段、第55條、
第59條、第42條第3項、第74條第1項第1款、第2項第5款、第93
條第1項第2款、第38條第1項第1款，判決如主文。
本案經檢察官陳則銘到庭執行職務。
中    華    民    國     97    年     3    月    6    日
                    刑事第三庭  審判長  法  官 陳仁智
                                        法  官 陳蒨儀
                                        法  官 劉瓊雯
上列正本證明與原本無異。
如不服本判決，應於判決送達後十日內向本院提出上訴狀，上訴
書狀依法應敘述具體理由，如未敘述具體理由者，應於上訴期間
屆滿後二十日內補提理由書於本院（均應附繕本）。告訴人或被
害人如對於本判決不服者，應具備理由請求檢察官上訴，其上訴
期間之計算係以檢察官收受判決正本之日期為準。
中    華    民    國     97    年     3    月    6    日
                                        書記官 劉美娟
附錄本案論罪科刑法條全文：
槍砲彈藥刀械管制條例第8條第4項：
未經許可，持有、寄藏或意圖販賣而陳列第 1 項所列槍枝者，處
 3年以上10年以下有期徒刑，併科新臺幣700萬元以下罰金。
槍砲彈藥刀械管制條例第12條第4項：
未經許可，持有、寄藏或意圖販賣而陳列子彈者，處 5 年以下有
期徒刑，併科新台幣 300 萬元以下罰金。
附表：（本院97年度保管字第20號）
┌──┬───────────┬────┬────────────┐
│編號│物    品    名     稱 │數    量│備                    註│
├──┼───────────┼────┼────────────┤
│一  │改造手槍              │1支     │含彈匣，槍枝管制編號    │
│    │                      │        │0000000000 號           │
├──┼───────────┼────┼────────────┤
│二  │口徑9ｍｍ制式子彈     │5顆     │經試射2顆，試射後僅剩彈 │                     │
│    │                      │        │殼，不具殺傷力，不予宣  │
│    │                      │        │告沒收，其餘3顆為違禁物 │
│    │                      │        │，依法宣告沒收之。      │
├──┼───────────┼────┼────────────┤
│三  │口徑8.7ｍｍ非制式子彈 │1顆     │經試射，僅剩彈殼，不具殺│
│    │                      │        │傷力，不予宣告沒收。    │
│    │                      │        │                        │
└──┴───────────┴────┴────────────┘


司法院資訊處製作；財團法人民間司法改革基金會備份。
